vi: Chất liệu dụng cụ cạo Guiro: Sợi thủy tinh; Kim loại; Nylon; Nhựa; Gỗ; Khác
hu: A guiro-kaparó anyaga: Üvegszál; Fém; Nejlon; Műanyag; Fa; Egyéb
fi: Guiron raaputtimen materiaali: Lasikuitu; Metalli; Nailon; Muovi; Puu; Muu
hr-HR: Guiro materijal za struganje: Stakloplastika; Metal; Najlon; Plastika; Drvo; Ostalo
zh-CN: 刮刀材质: 玻璃纤维; 金属; 尼龙; 塑料; 木材; 其他
zh-TW: 刮奏棒材質: 玻璃纖維; 金屬; 尼龍; 塑膠; 木材; 其他
sl-SI: Material strgala za guiro: Steklena vlakna; Kovina; Najlon; Plastika; Les; Drugo
ro-RO: Material pentru răzuitor Guiro: Fibră de sticlă; Metal; Nailon; Plastic; Lemn; Altele
el: Υλικό ξύστρας Guiro: Φάιμπεργκλας; Μέταλλο; Νάιλον; Πλαστικό; Ξύλο; Άλλο
fr: Matériau du grattoir de güiro: Fibre de verre; Métal; Nylon; Plastique; Bois; Autre
da: Materiale i guiro-skraber: Glasfiber; Metal; Nylon; Plast; Træ; Andet
bg-BG: Материал на стъргалото за гюиро: Фибростъкло; Метал; Найлон; Пластмаса; Дърво; Други
sk-SK: Materiál škrabky pre guiro: Sklolaminát; Kov; Nylon; Plast; Drevo; Iné
th: วัสดุขูดกวีโร: ไฟเบอร์กลาส; โลหะ; ไนลอน; พลาสติก; ไม้; อื่นๆ
cs: Materiál paličky pro guiro: Sklolaminát; Kov; Nylon; Plast; Dřevo; Ostatní
it: Materiale del raschietto per guiro: Vetroresina; Metallo; Nylon; Plastica; Legno; Altro
sv: Material för guiro-skrapa: Glasfiber; Metall; Nylon; Plast; Trä; Övrigt
pt-BR: Guiro raspador material: Fibra de vidro; Metal; Nylon; Plástico; Madeira; Outro
pt-PT: Material do raspador Guiro: Fibra de vidro; Metal; Nylon; Plástico; Madeira; Outro
es: Material del raspador de güiro: Fibra de vidrio; Metal; Nailon; Plástico; Madera; Otro
ko: 구이로 스크레이퍼 재료: 파이버글래스; 금속; 나일론; 플라스틱; 목재; 기타
ja: ギロのスクレーパー素材: グラスファイバー; 金属; ナイロン; プラスチック; 木材; その他
ru: Материал скребка гуиро: Стекловолокно; Металл; Нейлон; Пластик; Дерево; Другое
de: Material des Guiro-Schabers: Glasfaser; Metall; Nylon; Kunststoff; Holz; Sonstige
en: Guiro scraper material: Fiberglass; Metal; Nylon; Plastic; Wood; Other
nl: Guiro schraper materiaal: Glasvezel; Metaal; Nylon; Plastic; Hout; Overig
tr: Güiro kazıyıcı malzemesi: Fiberglas; Metal; Naylon; Plastik; Ahşap; Diğer
nb: Guiro skrapemateriale: Glassfiber; Metall; Nylon; Plast; Tre; Annet
lt-LT: Guiro gremžtuko medžiaga: Stiklo pluoštas; Metalas; Nailonas; Plastikas; Mediena; Kita
pl: Materiał skrobaka do guiro: Włókno szklane; Metal; Nylon; Plastik; Drewno; Inne